臺灣臺北地方法院刑事判決　　　　　　　96年度易字第1008號
公　訴　人　臺灣臺北地方法院檢察署檢察官
被　　　告　甲○○
　　　　　　　　　　（另案於台灣台北監獄執行中）
上列被告因違反毒品危害防制條例案件，經檢察官提起公訴（96
年度毒偵字第768號），本院判決如下：
    主  文
甲○○施用第二級毒品，累犯，處有期徒刑陸月，如易科罰金，
以新台幣壹仟元折算壹日。
扣案之吸食器貳組均沒收。
    事  實
一、甲○○前因施用毒品案件，經本院以88年度毒聲字第1079號
    裁定送觀察、勒戒後，認無繼續施用毒品之傾向，於民國88
    年5月12日執行完畢釋放，另由台灣台北地方法院檢察署檢
    察官以88年度偵字第8233號為不起訴處分確定，復因施用毒
    品案件，經本院以88年度毒聲字第2648號裁定送觀察、勒戒
    後，認無繼續施用毒品之傾向，於88年11月5日執行完畢釋
    放，另由台灣台北地方法院檢察署檢察官以88年度毒偵字第
    819號為不起訴處分確定，又因施用毒品案件，經台灣台北
    地方法院檢察署檢察官聲請強制戒治並提起公訴，本院以89
    年度毒聲字第1092號裁定令入戒治處所施以強制戒治，嗣經
    停止戒治並付保護管束，於91年1月8日強制戒治期滿，本院
    另以89年度易字第1015號判處有期徒刑5月確定，於91年1月
    9日執行完畢。詎甲○○仍未杜絕毒癮，於上揭強制戒治執
    行完畢釋放後5年內，復基於施用第二級毒品甲基安非他命
    之故意，於95年10月25日上午某時，在其台北市○○區○○
    路174巷11號住處，以將甲基安非他命置放於吸食器內，用
    火燒烤加熱後再吸食其霧化氣體之方式，施用第二級毒品甲
    基安非他命乙次。嗣於95年10月26日上午10時30分許，在其
    台北市○○○路○段23巷9弄15號3樓租屋處為警查獲，經採
    集其尿液送驗而知悉上情，並扣得甲○○所有供施用第二級
    毒品甲基安非他命所用之吸食器2組，。
三、案經台北市政府警察局內湖分局報告台灣台北地方法院檢察
    署檢察官偵查起訴。
    理  由
一、訊據被告甲○○對於上揭犯罪事實均坦承不諱，本院復審酌
    ：
　（一）被告前因施用毒品案件，經本院以88年度毒聲字第1079
 　　 　號裁定送觀察、勒戒後，認無繼續施用毒品之傾向，於
　　　　88年5月12日執行完畢釋放，另由台灣台北地方法院檢
  　　　察署檢察官以88年度偵字第8233號為不起訴處分確定，
    　　復因施用毒品案件，經本院以88年度毒聲字第2648號裁
      　定送觀察、勒戒後，認無繼續施用毒品之傾向，於88年
        11月5日執行完畢釋放，另由台灣台北地方法院檢察署
        檢察官以88年度毒偵字第819號為不起訴處分確定，又
        因施用毒品案件，經台灣台北地方法院檢察署檢察官聲
        請強制戒治，本院以89年度毒聲字第1092號裁定令入戒
        治處所施以強制戒治，嗣經停止戒治並付保護管束，於
        91年1月8日強制戒治期滿等情，有台灣高等法院被告前
        案紀錄表乙份附卷可稽，是被告於涉本案之前，曾因施
        用毒品案件，於強制戒治執行完畢釋放後，5年內再犯
        本件施用毒品之罪甚明。
　（二）次查，被告於前揭時地為警查獲時所採集之尿液，經送
        請台灣尖端先進生技醫藥股份有限公司以氣相層析質譜
        儀分析法（GC/MS）檢驗之結果，確呈甲基安非他命陽
        性反應，此有該公司於95年11月1日出具之濫用藥物檢
        驗報告及尿液檢體委驗單各乙份在卷可憑（見偵查卷第
        37、39頁）。又前揭濫用藥物檢驗報告載明係以氣相層
        析質譜儀分析法（GC/MS）檢驗，而該方法之原理係檢
        品經氣化後，通過層析管分離純化，再將純化後之成分
        循序送入質譜儀做個別鑑定，因質譜儀所測定之圖譜，
        在化學上被公認具有指紋特性，故可據以完全判定該檢
        品係為何種化合物。職是，台北榮民總醫院即認為「若
        以氣相層析質譜儀（GC/MS）作藥物及其代謝產物之定
        性及定量分析，幾乎不會有偽陽性反應產生」，此經該
        院83年4月7日以83北總內字第3059號函示明確。準此，
        被告於前揭時地遭查獲之尿液經送驗結果，既呈甲基安
        非他命陽性反應，顯見被告確有施用第二級毒品甲基安
        非他命之犯行甚明。
  （三）此外，復有被告所有供施用第二級毒品甲基安非他命之
        吸食器2組扣案可佐，是依前述補強證據，足徵被告出
        於任意性之自白與事實相符，應堪採為認定事實之依據
        。從而，本件事證明確，被告確有於上揭時地施用第二
        級毒品甲基安非他命之犯行，堪以認定，自應依法論科
        。
二、查被告前曾因施用毒品案件，於強制戒治執行完畢釋放後，
    5年內再犯本件施用毒品之罪，業已合於92年7月9日修正公
    布而於93年1月9日正式施行之毒品危害防制條例第23條第2
    項所規定「於強制戒治執行完畢釋放後，5年內再犯施用毒
    品之罪」之起訴要件，自應依法追訴審判。核被告所為，係
    犯毒品危害防制條例第10條第2項之施用第二級毒品罪。被
    告持有第二級毒品，復進而施用，其持有第二級毒品之低度
    行為，為施用第二級毒品之高度行為所吸收，不另論罪。又
    被告前因施用毒品案件，經本院於89年9月29日以89年度易
    字第1015號判處有期徒刑5月，於89年11月3日確定，並於91
    年1月9日執行完畢，有台灣高等法院被告全國前案紀錄表乙
    份在卷可參，其受有期徒刑之執行完畢，於5年以內故意再
    犯本件最重本刑為有期徒刑以上之罪，為累犯，應依刑法第
    47條第1項之規定，加重其刑。爰審酌被告有妨害自由、竊
    盜、傷害、違反麻醉藥品管理條例及施用毒品等不良素行，
    此有上開前案紀錄表可參，其經強制戒治之執行仍未能杜絕
    毒癮，顯見其自制力不佳，殊無足取；惟考量其於本院審理
    中坦承犯行，態度良好及施用毒品行為於本質上係屬自我戕
    害行為，並未對社會造成直接而過鉅之損害，反社會性之程
    度應屬較低等一切情狀，酌情量處如主文所示之刑，並諭知
    易科罰金之折算標準，以資懲儆。至扣案之吸食器2組，係
    被告所有供施用第二級毒品甲基安非他命所用之物，業據被
    告供明在卷，爰依刑法第38條第1項第2款規定，併予宣告沒
    收，附此敘明。
據上論斷，應依刑事訴訟法第284條之1、第299條第1項前段，毒
品危害防制條例第10條第2項，刑法第11條前段、第47條第1項、
第41條第1項前段、第38條第1項第2款，判決如主文。
本案經檢察官孫小萍到庭執行職務。
中　　華　　民　　國　　96　　年　　5 　　月　　30　　日
　　　　　　　　　刑事第十三庭  法　官　鍾素鳳
以上正本證明與原本無異。
如不服本判決，應於送達後10日內，向本院提出上訴狀。
                                書記官  陳鳳瀴
中　　華　　民　　國　　96　　年　　5 　　月　　30　　日
附錄本判決論罪之法條：
毒品危害防制條例第10條
　　施用第一級毒品者，處6月以上5年以下有期徒刑。
　　施用第二級毒品者，處3年以下有期徒刑。
